臺灣高雄地方法院刑事判決　　　　　　　95年度訴字第3448號
公　訴　人　臺灣高雄地方法院檢察署檢察官
被　　　告　甲○○
上列被告因毒品危害防制條例案件，經檢察官提起公訴（95年度
毒偵字第7165號），被告於本院準備程序中為有罪之陳述，經合
議庭裁定由受命法官依簡式審判程序獨任審理，本院判決如下：
    主  文
甲○○施用第一級毒品，處有期徒刑陸月，如易科罰金，以新台
幣壹仟元折算壹日。扣案第一級毒品海洛因肆包（含包裝袋，合
計淨重貳點肆參公克、空包裝重零點捌柒公克）沒收銷燬之。扣
案注射針筒貳支沒收。
    事  實
一、甲○○前於民國94年間，因施用毒品案件，經本院以94年度
    毒聲字第649 號裁定送觀察、勒戒後，認有繼續施用毒品之
    傾向，再以94年度毒聲字第1289號裁定令入戒治處所施以強
    制戒治1 年，於94年12月26日因無戒治之必要遭釋放。詎其
    仍不知悔改，明知海洛因業經公告列為毒品危害防制條例第
    2 條第2 項之第一級毒品，不得非法持有、施用，竟於前開
    強制戒治執行完畢釋放後之5 年內，基於施用第一級毒品之
    犯意，於95年8 月30日早上某時許，在高雄縣大社鄉○○路
    14巷23號居處，以將海洛因粉末摻入香菸內吸食之方式，施
    用海洛因1 次。嗣於95年8 月30日下午3 時40分許，經警持
    搜索票至前開處所搜索，扣得甲○○所有之海洛因4 包（合
    計淨重2.43公克、空包裝重0.87公克）、預備供施用海洛因
    所用之注射針筒2 支，並經其同意採尿送驗後，呈施用海洛
    因代謝而出之嗎啡陽性反應，始悉上情。
二、案經高雄縣政府警察局小港分局報請臺灣高雄地方法院檢察
    署檢察官偵查起訴。
    理  由
一、按本件被告甲○○所犯係死刑、無期徒刑、最輕本刑為3 年
    以上有期徒刑以外之罪，其於準備程序就前揭被訴事實為有
    罪之陳述，經受命法官告知簡式審判程序之旨，並聽取其與
    公訴人之意見後，本院認無不得或不宜改依簡式審判程序進
    行之處，爰依刑事訴訟法第273 條之1 第1 項、第284 條之
    1 ，裁定本件由受命法官獨任進行簡式審判程序，合先敘明
    。
二、上揭事實，業據被告於本院審理中自白不諱，且其為警查獲
    時所採取之尿液，經送請檢驗結果，呈施用海洛因代謝而出
    之嗎啡陽性反應，有高雄市立凱旋醫院95年9 月11日編號A0
    0000000 號濫用藥物尿液檢驗報告1 紙在卷可參。又扣案白
    色粉末4 包，經送請法務部調查局鑑定結果，認均含第一級
    毒品海洛因成分（合計淨重2.43公克、空包裝重0.87公克）
    ，有該局95年9 月24日調科壹字第9523018700號鑑定書1 紙
    存卷可稽，足認扣案白粉即係第一級毒品海洛因無訛。此外
    ，本件尚有被告所有預備供施用第一級毒品海洛因所用之注
    射針筒2 支扣案可參。被告上開自白核與事實相符，自可採
    為認定事實之證據。從而，被告曾於上開時、地施用第一級
    毒品海洛因之事實，堪以認定。又被告有事實欄所載經觀察
    、勒戒及強制戒治執行完畢之情，有卷附臺灣高等法院被告
    前案紀錄表1 份可按。從而，被告於強制戒治執行完畢釋放
    後，5 年內再犯本件施用毒品犯行，洵堪認定，本件事證明
    確，自應依法論科。
三、論罪科刑部分：
  (一)查海洛因屬毒品危害防制條例第2 條第2 項所稱之第一級毒
    品，不得持有、施用。被告竟持之以施用，核其所為，係犯
    毒品危害防制條例第10條第1 項之施用第一級毒品罪。其施
    用毒品前後持有該毒品之低度行為，應被其施用之高度行為
    所吸收，不另論罪。爰審酌被告前所為施用毒品犯行，業經
    觀察、勒戒及強制戒治後，猶再施用毒品不輟，顯見其毒癮
    非淺，施用毒品除戕害自身健康外，對社會秩序亦產生不良
    影響，並考量本件被告施用毒品次數僅為1 次，以及其犯後
    坦承犯行，尚知悔悟等一切情狀，從輕量處如主文所示之刑
    ，並綜合考量被告係國中畢業、業工、家境貧寒（見警卷教
    育程度欄、職業欄及家庭經濟狀況欄之記載），及其上開犯
    罪情節等相關情狀，諭知以新台幣1 千元折算1 日之易科罰
    金折算標準，以勵自新。
  (二)扣案白色粉末4 包，經送檢驗結果係第一級毒品海洛因等情
    ，已如上述，應依毒品危害防制條例第18條第1 項前段規定
    宣告沒收銷燬之。前開第一級毒品海洛因之包裝因包覆毒品
    ，其上顯留有該毒品之殘渣，衡情自難與之剝離，亦應整體
    視之為毒品，連同該包裝併予宣告沒收銷燬之。扣案注射針
    筒2 支，為被告所有，預備供施用第一級毒品海洛因所用之
    物，業據被告坦承在卷，應依刑法第38條第1 項第2 款規定
    諭知沒收。至本件另扣案之甲基安非他命毒品1 包及玻璃球
    1 個，分係第二級毒品及供施用該毒品所用之物，另扣案之
    空夾鍊袋69只、剷管2 支，被告稱係同在上開處所遭查獲之
    郭源瑋所有（見本院卷第64頁），均與被告前開施用第一級
    毒品犯行無關，自無庸對之為沒收之諭知。
四、至檢察官另就被告於95年11月25日零時許起回溯24小時內之
    某時，在不詳處所，施用第一級毒品海洛因之行為（即96年
    毒偵字第289 號），認與上開起訴部分，係屬集合犯，請求
    併辦云云。惟查，上開併辦之施用毒品行為與本案之施用毒
    品行為，二者時間相隔近3 月之久，原已難率認被告乃係出
    於單一集合犯行為或接續犯之決意所為之者，況被告於本院
    審理中亦供陳：伊於95年8 月30日施用第一級毒品海洛因完
    畢後就沒有再施用了，後來是因為爺爺過世很難過，才於11
    月份再開始施用毒品等語（見本院卷第64頁），亦徵被告係
    另行起意而為前開併案意旨犯行，參以檢察官亦未提出積極
    證據證明被告確有在密切接近之時、地持續為施用行為，則
    本院自難信併案部分與本案犯行間存有集合犯之實質上一罪
    關係而併予審理，爰將此部分退回檢察官另為適法之處理。
據上論斷，應依刑事訴訟法第273 條之1 第1 項、第299 條第1
項前段，毒品危害防制條例第10條第1 項、第18條第1 項前段，
刑法第11條、第41條第1 項前段、第38條第1 項第2 款，判決如
主文。
本案經檢察官乙○○到庭執行職務。
中　　華　　民　　國　　96　　年　　3 　　月　　30　　日
                  刑事第十二庭  法　官  黃宗揚
以上正本證明與原本無異。
如不服本判決，應於判決送達後10日內，向本院提出上訴狀。
中　　華　　民　　國　　96　　年　　3 　　月　　30　　日
                                書記官  王壹理
參考法條
毒品危害防制條例第10條
施用第一級毒品者，處 6 月以上 5 年以下有期徒刑。
施用第二級毒品者，處 3 年以下有期徒刑。
